最　高　行　政　法　院　裁　定
　　　　　　　　　　　　　　　　　　 96年度裁字第01651號
抗　告　人　泰世達國際科技股份有限公司
代　表　人　甲○○
上列抗告人因與相對人財政部臺灣省北區國稅局間營利事業所得
稅事件，對於中華民國95年11月23日臺北高等行政法院95年度簡
字第338號裁定提起抗告，本院裁定如下︰
　　主  文
原裁定廢棄。
　　理  由
一、抗告法院認為抗告為有理由者，應廢棄或變更原裁定；非有
    必要，不得命原法院或審判長更為裁定，行政訴訟法第272
    條準用民事訴訟法第492條規定甚明。
二、原裁定以：本件抗告人民國（下同）92年度營利事業所得稅
    核定稅額繳款書，係於94年6月7日送達抗告人，繳納期間展
    延至94年6月20日止，此有徵銷明細檔查詢及郵局掛號郵件
    收件回執影本附原處分卷可稽。而抗告人係對相對人以上開
    繳款書所為補稅之通知不服，並經抗告人於起訴狀陳明在卷
    。納稅義務人對課稅處分倘有不服，應向原處分機關為復查
    之申請，抗告人對上述課稅處分不服，逕向財政部提起訴願
    ，於法乃有未合；財政部基於保障抗告人復查期間利益之立
    場，不受其書狀所為「訴願書」用語之拘束，認其真意即係
    為申請復查之表示，而轉相對人為復查之決定，於法自無不
    合。惟依前開稅捐稽徵法規定，抗告人申請復查期間應自94
    年6月21日起算30日內，即94年7月20日（星期三）屆滿。惟
    抗告人於同年8月27日始提出復查之申請，此有抗告人該訴
    願書及其信封上所載財政部收文章日期可按，顯已逾法定不
    變申請復查期間。復查及訴願決定自程序上予以駁回，均無
    不合。抗告人復提起撤銷訴訟，即非合法，應予駁回。又本
    件縱認抗告人對相對人94年5月31日北區國稅桃縣一字第094
    1013081號函，亦有不服，惟觀諸該函所載：「公司對92年
    度營利事業所得稅結算申報核定之所得額持疑義乙案，據來
    文所述因無法得知原因，檢送該年度營利事業所得稅結算申
    報檢定通知書及調整法令依據說明書．．．」等內容，乃係
    就抗告人上開已確定稅捐所為之說明，並未對抗告人之權利
    產生新的規制作用，而不生任何法律上之效果，核其性質應
    屬觀念通知，並非行政處分，抗告人亦不得對之提起行政訴
    訟等由。據以駁回抗告人在原審之訴。固非無見。
三、惟本院查：本件為簡易事件，抗告意旨稱其以申訴函在法定
    申請復查期間內申請復查，已生復查效力等語。查以申訴函
    對核定稅款繳款書不服是否生申請復查之效力，涉及當事人
    之訴訟權之保障，抗告人申請本院准許其抗告，核無不合，
    本院准許本件抗告，合先敘明。次按「納稅義務人對於核定
    稅捐之處分如有不服，應依規定格式，敘明理由，連同證明
    文件，依左列規定，申請復查：一、依核定稅額通知書所載
    有應納稅額或應補徵稅額者，應於繳款書送達後，於繳納期
    間屆滿翌日起算30日內，申請復查。」為稅捐稽徵法第35條
    第1項第1款所明定。查納稅義務人僅須對核定稅額通知書表
    示不服，無論其以復查申請書、申訴函或其他名義為之，均
    已生申請復查之效力，至不服之書類如有記載不詳或不合程
    式，僅生命補正之問題。又查稽徵機關核發繳款書後，納稅
    義務人已對之表示不服，縱事後稽徵機關未變更核定內容而
    展延繳款期限，亦不影響納稅義務人已提起復查之效力。本
    件抗告意旨謂：其於相對人送達第一次繳款書後，於94年5
    月23日即提出申訴書表示不服，相對人對此申訴書未予處理
    ，且予以隱匿，其申請復查並未逾期云云，並提出申訴函及
    郵寄該函之掛號回執為證，尚非無據。如抗告意旨所陳為實
    ，依上開說明，其申請復查已生效，自難以事後抗告人向財
    政部提出之行政訴願書而認申請復查已逾期，是抗告意旨所
    陳是否可採，關係本件申請復查是否逾期，自有查明之必要
    ，原審未予究明，遽以抗告人向財政部提出之行政訴願狀視
    為申請復查，已逾申請復查法定期間而駁回抗告人之訴，自
    屬可議。抗告意旨據以指摘求為廢棄，為有理由，應將原裁
    定予以廢棄。且有由原法院調查後更為裁定之必要，爰為裁
    定如主文。
中　　華　　民　　國　　96　　年　　7　　 月　　26　　日
                  第一庭審判長法  官　高　啟　燦
                              法  官  黃　璽　君
                              法  官　廖　宏　明
                              法  官　楊　惠　欽
                              法  官　林　樹　埔
以  上  正  本  證  明  與  原  本  無  異
中　　華　　民　　國　　96　　年　　7　　 月　　27　　日
　　　　　　　　　　　　　　　書記官　彭　秀　玲
